臺灣嘉義地方法院刑事判決
110年度訴字第158號
公  訴  人  臺灣嘉義地方檢察署檢察官
被      告  林堃炎




指定辯護人  戴雅韻律師                    
上列被告因違反毒品危害防制條例案件，經檢察官提起公訴（10
9年度偵字第9618號），本院判決如下：
    主    文
甲○○犯轉讓禁藥罪，累犯，處有期徒刑捌月。
其餘被訴如附表二所示部分無罪。
    事  實
一、甲○○明知甲基安非他命為毒品危害防制條例第2條第2項第2
    款所管制之第二級毒品，並經行政院衛生署依藥事法規定明
    令公告為禁藥，非經許可，依法不得轉讓，竟基於轉讓禁藥
    即第二級毒品甲基安非他命之犯意，於乙○○在民國109年6月
    28日下午5時11分5秒，以0000000000號行動電話與甲○○所持
    有0000000000號行動電話(下稱被告門號)通話聯繫碰面後，
    於附表一所示之時、地，無償轉讓甲基安非他命予乙○○施用
    ，嗣經警依法對甲○○門號執行通訊監察，始悉上情。
二、案經嘉義縣警察局移送臺灣嘉義地方檢察署檢察官偵查起訴
    。
　　理  由
壹、有罪部分　　
一、證據能力之說明：
  ㈠乙○○於警詢及偵查時陳述，應有證據能力：
　⒈按被告以外之人於司法警察調查中所為之陳述，與審判中不
    符時，其先前之陳述具有較可信之特別情況，且為證明犯罪
    事實存否所必要者，得為證據，刑事訴訟法第159條之2定有
    明文。從而被告以外之人於警詢所為陳述，雖屬傳聞證據，
    倘法院依法傳喚調查，其審判中之陳述與先前不符者，該警
    詢陳述若具備「可信性」及「必要性」二要件，已足以取代
    審判中經反對詰問之信用性保障，而例外賦予證據能力（最
    高法院110年度台上字第5099號判決意旨參照）。又刑事訴
    訟法第159條之2所稱「較可信之特別情況」，並無一定之限
    制，只要就被告以外之人於審判外及審判時陳述之原因、過
    程、內容、功能，或與被告或被害人之身分、利害關係等各
    項外部附隨環境或條件，依據通常社會經驗予以整體比較觀
    察，足以認為其先前於審判外之陳述具有較審判時所述為可
    信之特別因素或情況者，即足以當之。例如被告以外之人於
    審判外之陳述係乍遇事件而出於自然反應之發言，或於審判
    外為違反自己利益之陳述，而於審判時為有利於自己之陳述
    ，暨如於審判外陳述時並無其他人在場而得以自由陳述，於
    審判中因受被告在場壓力而作不同之陳述，即屬之（最高法
    院101年度台上字第2931號判決要旨參照）。本件被告甲○○
    及其辯護人雖主張證人乙○○於警詢中之證述無證據能力（本
    院卷第95頁)，惟證人乙○○係被告甲○○是否涉犯前開犯罪事
    實之重要證人，且證人乙○○於警詢中陳稱：甲基安非他命是
    阿炎甲○○無償提供給其施用，當時是甲○○在其住處施用，當
    時看到就跟他拿一次施用的量來吸食，其沒有拿錢給甲○○，
    109年6月28日17時11分5秒之通話譯文是其打電話給甲○○來
    其住家泡茶，聊天一會兒甲○○拿起甲基安非他命施用，當時
    看到就跟他拿一次施用的量來吸食等語(警卷第30頁)，嗣於
    本院審理時改稱：當天被告沒有拿毒品給其，被告不知道，
    那天被告在其住家聊天，他去車上拿甲基安非他命來吸食，
    剛好放在桌上，他去廁所的時候，其就吸了兩口，再取了少
    許放進袋子裡，被告並不知情等語(本院卷第141-142頁)，
    核乙○○就案情有關重要事項，有陳述前後不符之情形。本院
    審酌證人乙○○於警詢中之陳述，係於案件發生後不久製作，
    且係就警員詢問之問題為立即反應之陳述，復無證據顯示製
    作筆錄之警員有以強暴、脅迫、利誘、詐欺、疲勞訊問等其
    他不正方法取供之情事，應認證人乙○○於警詢中陳述係出於
    自由意識而為，相較其在本院審理時，距離案發已1年3月，
    且係在被告面前當庭指證被告是否有犯案，依其外部情況，
    顯有因時間經過致記憶模糊及受不當外力干擾、內在壓力或
    事後串謀之可能性，堪認證人乙○○於警詢之陳述，具有特別
    可信情形，且為發現真實之目的，證人乙○○前開陳述外，已
    無從再由證人乙○○處取得與其上開警詢相同供述之內容，倘
    以其他證據代替，亦無從達到同一目的，係證明被告犯罪事
    實之存否所不可欠缺，依刑事訴訟法第159條之2，應具有證
    據能力。
　⒉又按被告以外之人於偵查中向檢察官所為陳述，除顯有不可
    信之情況者外，得為證據；刑事訴訟法第159條之1第2項定
    有明文。查證人乙○○於檢察官偵查時所為陳述，業經證人於
    供前具結，有證人結文在卷可憑(偵字卷第37頁)，其於偵查
    中之陳述，客觀上並無顯不可信之情況，且被告及其辯護人
    均未提及檢察官在訊問時有何不法取供之情形，亦未釋明證
    人乙○○之證述有何顯不可信之情況，是證人乙○○於偵查中之
    證詞自有證據能力。
  ㈡其餘本案作為認定被告有罪判決基礎所引用之通訊監察譯文
    ，非供述證據，被告及辯護人均同意作為證據（本院卷第95
    -96頁），審酌該等證據之取得，並無違法或不當等不適宜
    作為證據的情形，自具有證據能力。
二、認定犯罪事實所憑證據及理由：　
  ㈠訊據被告坦承有於附表一所載時間、地點與乙○○碰面之事實
    ，然否認有轉讓禁藥即甲基安非他命之犯行，查：
　⒈乙○○於109年6月28日下午5時11分5秒，以0000000000號手機
    與被告門號通話聯繫碰面一情，有通訊監察譯文供參(警卷
    第38頁)，且為被告坦承(警卷第5頁)，復經證人乙○○證述明
    確(警卷第30頁)，自可認定。
  ⒉被告經乙○○聯繫後前往乙○○住處並在乙○○住處施用甲基安非
    他命，為被告於偵查及本院審理時坦承(偵字卷第58頁、本
    院卷第181頁)，而乙○○見被告施用甲基安非他命時，拿被告
    之甲基安非他命並施用，亦為乙○○於警詢、偵查及本院審理
    時證述(警卷第30頁、偵字卷第36頁、本院卷第142頁)，上
    情亦可採信。。
　⒊被告於本院審理時雖否認知悉乙○○拿取其之甲基安非他命，
    辯稱：其當日下午六點多上班之前去乙○○家，在他家施用甲
    基安非他命，上班時間快到時，其去上個廁所，上完廁所有
    聽到乙○○在叫其，但因趕上班，所以施用的東西收一收趕快
    去上班，沒有看到乙○○施用等語（本院卷第181頁），此固
    與乙○○於本院審理時證述：那天被告在其住家聊天，被告去
    車上拿甲基安非他命吸食，剛好放在桌上，其在被告去廁所
    時吸了兩口，再取少許放進袋子裡，被告不知情，其有打算
    跟被告說，但被告趕著上班沒注意聽等語（本院卷第142-14
    3頁）相符。然被告就其於109年6月28日轉讓毒品予乙○○一
    情，初於警詢時坦承(警卷第5頁)，倘被告無轉讓毒品之事
    實，其於案發未久之警詢，自無供述有此犯行而自攬罪責之
    必要，參以乙○○於警詢、偵查中均證述被告有轉讓毒品之行
    為(警卷第30頁、偵字卷第35-36頁)，核與被告於警詢之供
    述相符，則被告嗣後改口所稱未轉讓甲基安非他命予乙○○等
    語，自堪存疑。
　⒋被告雖辯稱：當時其去上廁所，上完廁所有聽到乙○○叫其，
    因趕上班，收拾施用東西趕去上班，沒有看到乙○○施用等語
    ；然被告係經乙○○聯繫後至乙○○住家聊天、泡茶，並於乙○○
    住處施用甲基安非他命，已見前述，上開行為均係一般聚會
    、打發時間，並無急迫性，若被告當日確實迫切趕去上班，
    實無必要先繞至乙○○住處泡茶、聊天、施用甲基安非他命後
    ，又因迫切趕赴上班以致於對乙○○之喊叫充耳不聞，故被告
    所辯，殊不合理；且被告於警詢時坦承轉讓甲基安非他命予
    乙○○，雖就其於警詢時坦承轉讓甲基安非他命之原因辯稱：
    當時其在高雄戒治所勒戒中，想趕快講一講趕快回去，在偵
    查中再另外講就好，所以警詢時才坦承等語（本院卷第181
    頁）；然本案被告被訴涉犯犯罪事實有附表一、附表二之犯
    行，而被告於警詢時就附表二之犯罪事實業已否認(警卷第3
    -7頁)，衡情，若被告確因急切回去才坦承轉讓，理應就附
    表一、附表二之犯罪事實均予坦認，加以附表二編號4與附
    表一之罪相同，若被告無附表一之轉讓甲基安非他命之事實
    ，自無否認附表二編號4之被訴事實，卻坦承附表一犯罪事
    實之必要，由此益證被告所辯其係因迫切回去才坦承轉讓毒
    品行為，為難採認。
　⒌況依被告於本院審理時供述：其去上廁所，上完廁所有聽到
    乙○○在叫其，但因趕上班，所以施用的東西收一收趕快去上
    班等語，固與證人乙○○於本院審理時所述相符，然證人乙○○
    既於被告準備離去時叫喚被告，被告亦聽聞乙○○叫喚，衡酌
    被告暫停瞭解乙○○叫喚之原因費時不過數秒，故除非有急不
    可待之緊急情況，一般人理應耗費數秒瞭解，而本件被告聽
    聞乙○○喊叫，竟以趕著上班之事由不予理會，逕自離去，亦
    有違常理，而難採認。
  ㈡綜上，審酌被告於附表一所載時間至乙○○住處並施用甲基安
    非他命，及乙○○亦取被告之甲基安非他命施用，參酌被告於
    乙○○施用時在場，依常理判斷，對於此事應當知悉，且其於
    警詢時業已坦承轉讓甲基安非他命，而所辯不知乙○○施用甲
    基安非他命一情不可採信，據此，被告轉讓第二級毒品甲基
    安非他命予乙○○施用，事證明確，應予依法論科。
三、論罪科刑：
  ㈠按甲基安非他命係第二級毒品，亦為藥事法第22條第1項第1
    款規定公告列管之禁藥，明知為禁藥而轉讓者，藥事法第83
    條亦定有處罰明文，故行為人明知甲基安非他命為禁藥而轉
    讓予他人，除成立毒品危害防制條例第8條第2項之轉讓第二
    級毒品罪外，亦構成藥事法第83條第1項之轉讓禁藥罪，此
    係屬同一犯罪行為而同時有二種法律可資處罰之法規競合情
    形，應依重法優於輕法、後法優於前法原則，擇一處斷。又
    毒品危害防制條例第8條第2項轉讓第二級毒品罪之法定本刑
    為「6月以上5年以下有期徒刑，得併科新臺幣（下同）70萬
    元以下罰金」。而藥事法第83條第1項規定之轉讓禁藥法定
    本刑係「7年以下有期徒刑，得併科5,000萬元以下罰金」，
    刑度較毒品危害防制條例第8條第2項為重。故除轉讓之第二
    級毒品甲基安非他命達一定之數量，或轉讓予未成年人，或
    明知為懷胎婦女而轉讓，或轉讓混合第二級毒品在內之二種
    以上毒品者，各應依毒品危害防制條例第8條第6項、第9條
    之規定加重其刑至二分之一之情形外，藥事法第83條第1項
    之法定本刑，顯較前揭毒品危害防制條例轉讓第二級毒品罪
    之法定本刑為重，自應優先適用藥事法第83條第1項之規定
    處斷（最高法院110年度台上字第3318號判決意旨參照）。
    查被告於附表一所示時、地轉讓予乙○○施用之甲基安非他命
    實際數量雖不詳，惟依乙○○於警詢時所述：被告在其住處施
    用甲基安非他命，其看到就跟他拿一次施用的量吸食(警卷
    第30頁)，衡酌一般施用幾口甲基安非他命之數量，要無達
    毒品危害防制條例第8條第6項規定加重其刑之淨重10公克以
    上之可能，本案亦查無證據足以證明被告所轉讓之甲基安非
    他命數量已達淨重10公克，依罪疑唯輕原則，應從被告有利
    之認定，被告轉讓甲基安非他命予證人乙○○之犯行，自應適
    用藥事法論處。核被告所為，係犯藥事法第83條第1項之轉
    讓禁藥罪。
  ㈡被告前因販賣第二級毒品，經本院100年度訴字第622號判決
    判處有期徒刑2年、2年、2年，及因持有第二級毒品罪，經
    同一判決判處有期徒刑2月，應執行有期徒刑2年7月，並於1
    05年4月21日執行完畢，有臺灣高等法院被告前案紀錄表1份
    存卷可考(本院卷第11-20頁)，被告前受有期徒刑執行完畢
    ，於5年內故意再犯本案有期徒刑以上之罪，乃屬累犯；而
    依司法院大法官會議釋字第775號解釋意旨，衡酌被告本案
    犯行之前，已因上揭販賣及持有第二級毒品案經法院判刑確
    定並執行完畢，仍不知警惕，未遠離接觸毒品，進而再為本
    案轉讓禁藥犯行，足見前案之罪責及處罰未達矯正其行為、
    預防再犯之目的，從憲法要求之罪刑相當原則予以審視，本
    案有依刑法第47條第1項規定，加重其刑之必要。
  ㈢爰以行為人之責任為基礎，審酌被告：⒈明知甲基安非他命係
    藥事法所稱之禁藥，對於他人身心戕害甚鉅，仍恣意轉讓予
    乙○○施用，害及乙○○身心健康，並助長毒品流通外，對社會
    整體治安造成相當程度潛在危害；⒉轉讓之對象1人、轉讓次
    數1次；⒊於警詢中初始雖坦承犯行，惟嗣後改口否認轉讓之
    犯行，態度不佳；⒋自述國中畢業之智識程度，離婚、與前
    妻所生子女均已成年、現與同居人育有一未成年子女並同住
    之家庭生活狀況，及職業為板模工、月薪約5萬元之經濟狀
    況（本院卷第183頁）等一切情狀，量處如主文所示之刑。
  ㈣關於沒收：按供犯罪所用、犯罪預備之物或犯罪所生之物，屬於犯罪行為人者，得沒收之。刑法第38條第2項前段定有明文。所謂供犯罪所用、犯罪預備之物係指用以實行構成要件行為具有直接關聯的犯罪工具，亦即相關犯罪物在個別具體犯罪實現，存在有生活經驗上「工具性」的關聯性(最高法院110年度台上字第5009號判決意旨參照)；本件被告轉讓禁藥予乙○○，雖係源於乙○○於109年6月28日下午5時11分5秒，以乙○○之行動電話與被告門號通話聯繫碰面後，由被告於乙○○住處提供第二級毒品予乙○○施用所致，然該次聯繫係由乙○○主動撥打被告門號聯繫，非被告以所持有之手機門號主動與乙○○聯繫，該手機與本案轉讓毒品犯罪事實僅有偶然之關聯性，被告非以其手機作為本件轉讓毒品之工具，難認係本件犯罪所用之物，爰不予宣告沒收，附此敘明。
貳、無罪部分：
一、公訴意旨另以：甲○○明知甲基安非他命係毒品危害防制條例
    列管之第二級毒品，亦屬藥事法所規定之禁藥，未經許可，
    不得販賣、轉讓，竟基於販賣甲基安非他命之犯意，以所持
    用之被告門號為聯繫工具，於附表二編號1-3所示之時、地
    ，以如附表二編號1-3所示之價格，販賣甲基安非他命若干
    予丙○○；另基於轉讓禁藥即第二級毒品甲基安非他命之犯意
    ，於附表二編號4所示之時、地，無償提供甲基安非他命予
    丁○○施用而轉讓；嗣為警循通訊監察查知上情。
二、按犯罪事實應依證據認定之，無證據不得認定犯罪事實；不
    能證明被告犯罪者，應諭知無罪之判決，刑事訴訟法第154
    條第2項、第301條第1項分別定有明文。又犯罪事實之認定
    ，應憑證據，如未能發現相當證據或證據不足以證明被告犯
    罪時，自不能以推測或擬制之方法，以為裁判之基礎（最高
    法院110年度台上字第3489號判決意旨參照）。而認定犯罪
    事實所憑之證據，雖不以直接證據為限，間接證據亦包括在
    內；然而無論直接或間接證據，其為訴訟上之證明，須於通
    常一般之人均不致有所懷疑，而得確信其為真實之程度者，
    始得據為有罪之認定（最高法院110年度台上字第2664號判
    決意旨參照）。另檢察官就被告犯罪事實，應負舉證責任，
    刑事訴訟法第161條第1項定有明文。倘其所舉證據，不足說
    服審判法院，獲致被告犯罪之確信心證，被告應受同法第15
    4條第1項無罪推定規定之保障，應諭知無罪之判決或不另為
    無罪之諭知(最高法院110年度台上字第5020號判決意旨參照
    )。
三、公訴意旨認被告涉有附表二編號1-3之販賣第二級毒品，及
    附表二編號4轉讓第二級毒品之犯行，係以證人丙○○、丁○○
    之證述，及被告與丙○○、丁○○之通訊監察譯文為主要論據。
    惟被告否認有上開附表二編號1-3之販賣第二級毒品，及附
    表二編號4轉讓第二級毒品之犯行，並辯稱：證人丙○○與被
    告間之通訊監察譯文無任何有關疑似販賣毒品之對話，且證
    人丙○○之證詞有矛盾，證人丁○○之證述前後不一，無法認定
    被告如附表二所示販賣或轉讓第二級毒品之行為等語。
四、本院之判斷：
  ㈠關於附表二編號1-3之犯罪事實部分：
　⒈依警察對被告門號實施通訊監察之所得譯文內容為：
　⑴109年6月28日下午4時56分28秒之監察譯文係丙○○抱怨以LINE
    撥打被告未接聽(警卷第25頁)。
　⑵109年7月22日下午3時24分29秒之監察譯文為丙○○告知要過去
    、要工作，要以LINE與被告聯繫(警卷第26頁)。
　⑶109年8月7日下午2時00分42秒之監察譯文為丙○○告知要像58
    的那個、快到了(警卷第26頁)。　
　⑷上開監察譯文內容並未有販賣、轉讓第二級毒品之對話，尚
    難據此認定被告有如附表二編號1-3所示之犯罪事實。
　⒉證人丙○○於警詢、偵查時雖證述向被告購買甲基安非他命，
    惟依丙○○警詢證述：其於109年6月28日17-18時親自去被告
    後潭住處找他，以1,000元代價購買1小包甲基安非他命；10
    9年7月22日16-17時許親自去被告後潭住處找他，以1,000元
    代價購買1小包甲基安非他命；109年8月7日16時許在後潭85
    度C麵包店向被告以1,500元代價購買1小包甲基安非他命等
    語(警卷第15-16頁)。嗣於偵查中證述：其有向被告買過甲
    基安非他命，買過三次，一次在其住家樓下，兩次在被告後
    潭租屋處等語(偵字卷第41-42頁)，核證人丙○○於警詢、偵
    查中之證述，就向被告購買甲基安非他命之地點，所述不符
    ；且經本院依職權查詢關於嘉義縣太保市85度C麵包店地址
    為嘉義縣○○市○○路○段000號(本院卷第129頁)，非座落於太
    保市後潭里，則證人丙○○於偵查中所述在後潭85度C麵包店
    向被告購買1小包甲基安非他命一情，自與事實不符；參以
    證人丙○○於本院審理時證述：其沒有跟被告買過毒品，被告
    也沒有請其用毒品，當時其會說被告有賣其毒品，是因為其
    請被告幫忙借錢，後來被告一直要錢，兩人開始有摩擦，之
    後被告朋友打其，被告在一旁沒有阻止，109年6月28日16時
    56分28秒監察譯文是其要跟被告借錢，109年7月22日監察譯
    文是麻煩他幫忙介紹工作，109年8月7日監察譯文是為了借
    錢，對話內容裡面提到「58」其以為是85度C咖啡，應該是
    指品皇咖啡，不是後潭的85度C等語(本院卷第156-159、163
    頁），足見證人丙○○前後之證述不一，差距甚大，復斟酌其
    於本院審理中經檢察官告知偽證罪之處罰，仍堅稱於偵查中
    所述不實(本院卷第162頁)，以此，實難確信證人丙○○於警
    詢、偵查中所述毫無虛言，從而，此部分得否作為被告販賣
    第二級毒品之關鍵證據，非無疑義。
　⒊此外，關於附表二編號1-3之犯罪事實復無其他補強證據可資
    佐證，公訴意旨稱被告涉有此部分犯行，仍有合理之懷疑。
    被告上開所辯，尚非無據，基於罪疑唯輕原則，要不能遽令
    被告擔負附表二編號1-3犯罪事實之罪責。
  ㈡關於附表二編號4犯罪事實部分：　　
　⒈依被告與證人丁○○之通訊監察譯文：時間為109年8月4日上午
    12時49分46秒，內容初始為一般閒談，後被告向丁○○詢問有
    無多餘SIM卡(警卷第26頁)，依譯文內容所示，並未有關於
    毒品之談話，自難憑為被告有罪之證據。
　⒉又依證人丁○○於109年10月7日警詢時證述：109年8月初約12
    時許被告到嘉義市西區北湖里北社尾路226巷外面和其見面
    ，當時他拿一張人頭卡還其又拿約0.5公克甲基安非他命給
    其等語（警卷第43頁），另於偵查時證述：8月初有與被告
    通電話，有向被告拿甲基安非他命，但沒有給他錢等語(偵
    字卷第30頁)，以此，證人丁○○於警詢、偵查中之證述，固
    均指證被告有轉讓甲基安非他命予丁○○之事實，惟被告就上
    開事實始終予以否認，參酌被告於同日之警詢，就附表一即
    無償轉讓甲基安非他命予乙○○一事業已坦承，此見前述，而
    就無償轉讓甲基安非他命予丁○○之事實則予否認，衡情，若
    被告確有脫免罪責之意，理應就所有犯行均予否認，以此，
    關於附表二編號4之犯罪事實，既經被告始終否認，且依現
    有證據，難認被告係出於卸責之意而飾詞否認，被告所辯，
    應屬有據。以此，關於被告所涉附表二編號4之犯罪事實，
    自足存疑。
五、綜上所述，關於附表二之犯罪事實，依公訴人所舉之證據方
    法，經本院進行證據調查後，認仍存有合理懷疑，無法遽認
    被告確有公訴人所指上開犯罪事實，依首揭說明，基於罪證
    有疑、利歸被告原則，本件不能證明被告犯罪，應依法為被
    告無罪之諭知。　
據上論斷，應依刑事訴訟法第299條第1項前段、第301條第1項，
藥事法第83條第1項，刑法第11條、第47條第1項，判決如主文。
本案經檢察官葉美菁提起公訴，檢察官徐鈺婷到庭執行職務。　
中　　華　　民　　國　　110 　年　　10　　月　　21　　日
　　　　　　　　　刑事第六庭  審判長法　官　王慧娟
　　　　　　　　　　　　　　    　　法　官　官怡臻
　　　　　　　　　　　　　　　　  　法　官　林富郎
以上正本證明與原本無異。
如不服本判決應於收受判決後20日內向本院提出上訴書狀，並應
敘述具體理由；其未敘述上訴理由者，應於上訴期間屆滿後20日
內向本院補提理由書（均須附繕本）「切勿逕送上級法院」。
中　　華　　民　　國　　110 　年　　10　　月　　21　　日
                                    書記官  陳雪鈴
【附表一】
編號 受讓人 時間 地點 犯罪事實 1 乙○○ 109年6月28日 18時許 嘉義縣○○鄉○○000號之1 無償轉讓甲基安非他命若干 

【附表二】
編號 買受人或受讓人 時間 地點 被訴犯罪事實及交易金額(新臺幣) 1 丙○○ 109年6月28日 17-18時許 嘉義縣○○市○○里○○000號之6 販賣甲基安非他命1包，金額1,000元 2  109年7月22日 16-17時許 嘉義縣○○市○○里○○000號之6 販賣甲基安非他命1包，金額1,000元 3  109年8月7日 16時許 嘉義縣太保市後潭里後潭某麵包店 販賣甲基安非他命1包，金額1,500元 4 丁○○ 109年8月4日某時 嘉義市西區北社尾路226巷 無償轉讓甲基安非他命若干 

　　　　
附錄本案論罪科刑法條：
毒品危害防制條例第8條
轉讓第一級毒品者，處1年以上7年以下有期徒刑，得併科新臺幣
1百萬元以下罰金。
轉讓第二級毒品者，處6月以上5年以下有期徒刑，得併科新臺幣
70萬元以下罰金。
轉讓第三級毒品者，處3年以下有期徒刑，得併科新臺幣30萬元
以下罰金。
轉讓第四級毒品者，處1年以下有期徒刑，得併科新臺幣10萬元
以下罰金。
前四項之未遂犯罰之。
轉讓毒品達一定數量者，加重其刑至二分之一，其標準由行政院
定之。
藥事法第83條
明知為偽藥或禁藥，而販賣、供應、調劑、運送、寄藏、牙保、
轉讓或意圖販賣而陳列者，處7年以下有期徒刑，得併科新臺幣5
千萬元以下罰金。
犯前項之罪，因而致人於死者，處7年以上有期徒刑，得併科新
臺幣1億元以下罰金；致重傷者，處3年以上12年以下有期徒刑，
得併科新臺幣7千5百萬元以下罰金。
因過失犯第1項之罪者，處2年以下有期徒刑、拘役或科新臺幣5
百萬元以下罰金。
第1項之未遂犯罰之。